臺灣板橋地方法院刑事判決　　　　　　　　　　　　九十一年度易字第一五九八號
　　公　訴　人　臺灣板橋地方法院檢察署檢察官
　　被　　　告　乙○○
右列被告因贓物案件，經檢察官提起公訴（九十一年度偵字第五三六號），本院判決
如左：
    主  文
乙○○收受贓物，累犯，處有期徒刑陸月，如易科罰金以佰元折算壹日。
    事  實
一、乙○○曾於民國八十五年間因違反麻醉藥品管理條例案件，經臺灣宜蘭地方法院
    判處有期徒刑六月，刑期起算日期為八十六年十二月十七日，指揮書執畢日期為
    八十七年六月九日；又於八十六年間因違反麻醉藥品管理條例案件，經臺灣高等
    法院判處有期徒刑七月，自八十七年六月十日起接續執行，指揮書執畢日期為八
    十七年十一月十三日；又於八十七年間因違反麻醉藥品管理條例案件，經臺灣宜
    蘭地方法院判處有期徒刑七月，自八十七年十一月十四日起接續執行，於八十八
    年五月二十日縮刑執行完畢，猶不知悔改，於民國九十年九月中旬某日，在臺北
    縣板橋市萬板大橋橋下 (起訴書誤載為「萬板大樓」附近) ，明知不詳年籍姓名
    綽號「阿義」之男子所交付懸掛車牌號碼ＤＩ－○八六一之自用小貨車一輛，為
    來路不明之贓物 (車上懸掛之ＤＩ－○八六一號車牌二面，係不詳之人所偽造，
    該車引擎號碼為Ｃ一二ＳＣ○○三四八二，乃甲○○於八十九年十月十三日上午
    六時許，在臺北縣樹林市○○街○段五十四號前失竊，原懸掛Ｔ五－二二一七號
    車牌) ，竟仍予以收受，供己使用。嗣於同年十二月十日下午四時許，其駕駛上
    開小貨車行經板橋市○○路○段二○一號前時為警查獲，並扣得綽號「阿義」之
    人所交付之鑰匙一支、偽造之ＤＩ－○八六一號車牌二面及ＤＩ－○八六一號行
    車執照影本一紙。
二、案經甲○○訴由臺北縣政府警察局板橋分局報請臺灣板橋地方法院檢察署檢察官
    偵查起訴。
    理  由
一、訊據被告乙○○固坦承於右揭時地自綽號「阿義」之人取得上開小貨車之事實，
    惟否認有何收受贓物犯行，辯稱：伊是向綽號「阿義」之友人租用該小貨車，綽
    號「阿義」之友人有交付行車執照影本，伊不知該小貨車為贓物，亦不知車上懸
    掛之車牌為偽造之車牌云云。經查：
  (一)上開引擎號碼為Ｃ一二ＳＣ○○三四八二之自用小貨車，原懸掛Ｔ五－二二一七
    號車牌，為甲○○於八十九年十月十三日上午六時許，在臺北縣樹林市○○街○
    段五十四號前失竊等情，業據被害人甲○○於警訊時指陳甚明，且有車輛竊盜資
    料個別查詢報表－查詢車輛認可資料及贓物認領保管單 (Ｔ五－二二一七號車牌
    未尋獲) 各一件在卷可稽，顯然上開小貨車為他人所失竊之贓物無訛。
  (二)查被告於警訊及偵查中，均陳稱上開小貨車係綽號「阿義」之友人借交予其使用
    ，均未提及有何租用之情節，是被告於本院審理時謂其是向綽號「阿義」之友人
    租用上開小貨車云云，應非可取。又查，該綽號「阿義」之人係被告前於戒治所
    認識之人，其不知該綽號「阿義」友人之真實姓名，亦無法聯絡該友人等情，均
    據被告供承在卷。按汽機車應有行車執照或相關證件，以證明來源清楚，且應由
    駕駛人隨車攜帶行車執照正本，以備查驗，此為週知之常識，尤其，被告借用上
    開小貨車之期間已長達約三個月，非短暫借用，該綽號「阿義」之人竟僅交付Ｄ
    Ｉ－○八六一號行車執照影本，而不交付正本，被告對此豈不生疑？況上開小貨
    車之價值非微，依一般常情，通常不會輕易且長期出借，被告既自承與該綽號「
    阿義」之人是在戒治所認識，其甚且不知如何聯絡該綽號「阿義」之人，足見渠
    二人彼此並不熟稔，則該綽號「阿義」之人竟能慷慨出借小貨車，長期出借又不
    虞車輛取回無著，倘非因該小貨車係贓車毋庸珍惜，何致如此？被告非無社會經
    驗之人，既見上情，又聞該綽號「阿義」之人告知「開該車時要小心點」 (見被
    告警訊筆錄) ，焉可能不知該小貨車為來路不明之贓車？是其辯稱不知該小貨車
    為贓物云云，要屬卸責之詞，不足採信，本件事證明確，被告犯行洵堪認定。
二、核被告所為，係犯刑法第三百四十九條第一項之收受贓物罪。查被告有如事實欄
    所示之前科紀錄，此有臺灣高等法院檢察署刑案紀錄簡覆表一件在卷可稽，其於
    五年內再犯本件有期徒刑以上之罪，為累犯，應依法加重其刑。爰審酌被告之素
    行狀況、犯罪動機、手段、目的、所生危害及犯罪後態度等一切情狀，量處如主
    文所示之刑，並諭知易科罰金之折算標準。
三、本件被告自綽號「阿義」之人取得上開小貨車之車上，固懸掛偽造之ＤＩ－○八
    六一號車牌二面 (按ＤＩ－○八六一號自用小貨車屬忠語家禽商行所有，車牌並
    未失竊或遺失，見卷附之被害人林丞勓警訊筆錄) ，惟並無積極證據證明被告明
    知小貨車上懸掛之ＤＩ－○八六一號車牌為偽造之車牌。本件扣案之鑰匙一支、
    偽造之ＤＩ－○八六一號車牌二面及ＤＩ－○八六一號行車執照影本一紙 (應係
    不詳之人以不詳方法自行車執照正本影印而得) ，均非被告所有之物，亦非供犯
    罪所用或因犯罪所得之物，自不併為沒收之諭知，附此敘明。
據上論斷，應依刑事訴訟法第二百九十九條第一項前段，刑法第三百四十九條第一項
、第四十七條、第四十一條第一項前段，罰金罰鍰提高標準條例第一條前段、第二項
，判決如主文。
本案經檢察官陳伯厚到庭執行職務。
中      華      民      國    九十一    年      七      月     十七     日
                                臺灣板橋地方法院刑事第五庭
                                    法  官    戴   嘉   清
右正本證明與原本無異
如不服本判決應於送達後十日內向本院提出上訴狀
                                    書記官    陳   春   銘
中      華      民      國    九十一    年      七      月    二十三    日
附錄本案論罪科刑法條全文：
刑法第三百四十九條
收受贓物者，處三年以下有期徒刑、拘役或五百元以下罰金。
搬運、寄藏、故買贓物或為牙保者，處五年以下有期徒刑、拘役或科或併科一千元以
下罰金。
因贓物變得之財物，以贓物論。
